

Contact

- ☑ akrout.julian@gmail.com
- © 07 81 89 62 13
- Rezé, 44400 Loire Atlantique
- https://github.com/akroutj



Hard SkillS

- Html & CSS
- Javascript
- React
- NodeJS
- Sass
- Github
- MongoDB
- Figma
- Krita

Soft SkillS

- Fédérateur
- Social
- Curieux
- Déterminé
- Créatif

Diplômes

DEVELOPPEUR INTEGRATEUR WEB Diplôme RNCP OpenClassrooms, Paris, 2022

DIPLÔME DAEU Université de Nantes, 2018

BEP HÔTELLERIE RESTAURATION Lycée Valère Mathé Les Sables d'Olonne, 2005

AKROUT Julian

Webdesigner en alternance

Etudiant bachelor webdesigner à MyDigitalSchool

A propos de moi

Jeune diplômé en développement web, Je suis déterminé pour continuer ma voie dans le webdesign. Passionné par le dessin, la bande dessinée et le graphisme, j'aimerai rejoindre une équipe soudée sur des projets créatifs.

Mes expériences passées en France comme à l'étranger m'ont permises d'acquérir une grande capacité d'adaptation.

Animé par les défis et le dépassement de soi, j'ai pu diriger une brigade de cuisine en Australie ou encore me produire sur différents festivals de musique.

Je suis créatif et fédérateur. Je privilégie toujours le travail d'équipe, en espérant rejoindre la votre.

Expériences

Formation développeur web

France / 2021-2022

Piiquante (NodeJS - MongoDB) - Création d'une API sécurisée pour une application d'avis gastronomique.

Kanap (JavaScript) - Réalisation front-end d'un site e-commerce de canapé.

La Chouette (Lighthouse Google Search Console) - Optimisation SEO d'un site web existant.

 $\begin{tabular}{ll} \begin{tabular}{ll} \beg$

Groupomania (React - NodeJS -MongoDB) - Réalisation FullStack d'un réseau social interne d'une entreprise.

Booki (HTML/CSS) - Intégration d'un site vitrine d'hébergement.

DeadGame (JavaScript) - Création d'un mini-jeu. Work in progress...

Musicien professionnel

France & Suisse | 2015 - 2020

- Auteur/compositeur
- Bassiste/guitariste/Chanteur au sein de deux formations musicales
- Metteur en scène
- Organisateur événementiel
- Responsable administratif (législation, facturation, rédaction de contrat, salaire, comptabilité et budget prévisionnel)

Trésorier de l'association culturelle "La Rançon"

France | 2019 - 2021

- Comptabilité et financement
- Graphiste/maquettiste (identité et communication visuelle)
- Accompagnement administratif pour les artistes
- Organisateur événementiel
- Slams poésies, concerts et expositions

Chef de Cuisine

France & Australie | 2005 - 2015

- Concevoir les cartes et les menus.
- Gérer les achats et les stocks de produits et marchandises.
- Former, encadrer et animer l'équipe de cuisine.
- Contrôler la réalisation, la qualité et l'envoi des plats.
- Garantir le respect des règles d'hygiène.